# 股权转让中涉及到的债务豁免问题

提问人：一枚审计人 时间：2019-04-30 15:32:12
请教陈版，A 公司收购 B 公司的全资子公司 C，收购协议中有关债务豁免的协议是：豁免C 公司对B公司的债务 5400 万，收购完成后，C公司将5400 万的债务做到资本公积中，这样做合理吗？这一部分能够弥补以前年度亏损吗？

回答人：chenyiwei
C 公司自身将其原母公司豁免的债务（且该债务豁免事项与股权转让相关）
转入资本公积是合理的。这部分资本公积是否计入应纳税所得额，能否弥补前期亏损，需咨询税务专业人士意见，并与 C 公司的主管税务机关沟通确认。